# 长期预计负债折现

提问人：PIKA2020 时间：2021-01-14 14:33:03
各位老师好：
我想请教一个问题，老师您好：有一个问题想跟您咨询一下，长期的预计负债会进行折现，每年折现后的金额与原账面价值的差额计入哪个科目核算呢，这一块有类似准则的规定吗

回答人：chenyiwei
预计负债折现的利息费用影响也同样计入“财务费用——利息支出”。具体可参照《企业会计准则解释第 6 号》第一条等相关规定。